# 如何理解“按无风险组合计提坏账准备的其他应收款”

提问人：bluesky1122000 时间：2015-10-09 16:09:22
阅读到某公司年报附注：按无风险组合计提坏账准备的其他应收款。请问：可否理解为关联方之间的其他应收款？

回答人：chenyiwei
虽然通常情况下，企业对关联方的经营状况和信用状况的了解程度要高于对非关联债务人的了解，但不能因此认为关联方往来必然是无风险的。其实“无风险组合”这个名称本身太过绝对了。